Inventaris van het archief van de Hoofdintendant van de Landmacht te ''s-Gravenhage, 1881-1941
Nationaal Archief, Den Haag
Heeft goedgevonden, als een vervolg op de dezerzijdsche aanschrijving van 29 Mei jl., No. 72 J (Rec. Mil. 1, blz. 573 vlgg.), waarbij de bij 's Monings besluit van 17 Mei te voren, No. 30, vastgestelde Instructie voor den Hoofd-Intendant bij de Militaire Administratie van het leger, ter kennis van de onderscheidene militaire autoriteiten is gebracht, te bepalen, dat voortaan, te beginnen met 1 Julij aanstaande, door tusschen-komst van genoemde Hoofd-Intendant, moeten worden gezonden:
A. Door de Militaire Intendanten:
De rapporten van de door hen bewerkstelligde opneming en voorloopige sluiting der geldelijke en materieele verantwoordingen van de korpsen, bedoeld bij artikel 340 van het provisioneel reglement van administratie bij de Landmagt
De verantwoordingstaten, voorgeschreven bij artikel 35 van het voorschrift nopens het beheer enz. van het nachtleger, van 29 Mei 1852, No. 47 B (Rec. Mil., bladz. 165)
De staten, bedoeld onder de punten a, b, c en d der aanschrijving van het Departement van Oorlog van 12 Mei 1869, No. 100 J (Rec. Mil., bladz. 169)
De sterktestaten, die krachtens de aanschrijving het departement van Oorlog van 21 September 1854, No. 22 B, maandelijks door de Hoofdadministratiën de korpsen worden ingezonden; met bepaling, dat die stukken op den 7den van iedere maand bij den Hoofd-Intendant moeten zijn ontvangen.
R. M. 1876.
B. Door de Hoofdadministratiën van de Korpsen:
De summiere verantwoording der ontvangsten en uitgaven
De staat der rekening met diversen
De staat der waarde van het magazijn; een en ander voorgeschreven bij de aanschrijving van het Departement van Oorlog van 10 Januarij 1844, No. 36 B (Rec. Mil., bladz. 43).
Het duplicaat van den staat, model lett. VV, bedoeld bij de aanschrijving van 7 Januarij 1852, No. 38 B (Rec. Mil., bladz. 4).
C. Door de toeziende chefs der hospitalen of infirmeriën:
De processen-verbaal van de gehouden bijeenkomsten, bedoeld in de art. 35 en 36 van het reglement over de administratie der hospitalen
De rapporten omtrent belangrijke afwijkingen van de voorschriften nopens de administratie der infirmeriën, bedoeld in het laatste gedeelte der aanschrijving van het Departement van Oorlog van 1 Augustus 1864, No. 701 (Rec. Mil., bladz. 182)
De conduite-staten, voorgeschreven bij art. 14 van het voorschrift van 21 Maart 1844, No. 36 B (Rec. Mil., bladz. 107).
De verzoeken, door geëmploijeerden bij het hospitaal of de infirmerie onder hun toezicht aan het Departement van Oorlog gerigt.
D. Door de Directeurs van 's Rijks magazijnen van militaire kleeding, uitrusting, enz.:
De verantwoordingstaten van het materieel, enz., voorgeschreven bij de art. 37 en 38 van de Instructie nopens de dienst in die magazijnen, van 29 Januarij 1855, No. 26 B (Rec. Mil., bladz. 4)
De voordragten tot verkoop van buiten dienst gestelde voorwerpen, bedeeld bij artikel 39 van dezelfde Instructie
De verzoeken, door geëmploijeerden bij het magazijn onder hunne directie aan het Departement van Oorlog gerigt.
E. Door de toeziende Chefs over het garnizoens-nachtleger:
De verantwoordingstaten, voorgeschreven bij art. 36 van het voorschrift nopens het beheer, enz. van het nachtleger van 29 Mei 1852, No. 47 B (Rec. Mil., bladz. 165)
De staten O, H, K, en L, bedoeld bij punt d de aanschrijving van het Departement van Oorlog van 12 Mei 1869, No. 100 I (Rec. Mil., bladz. 169)
De verzoeken, door geëmploijeerden bij het nachtleger onder hun toezicht aan het Departement van Oorlog gerigt.
F. Door de toeziende Chefs over de garnizoens-bakkerijen:
De verantwoording, bedoeld bij artikel 30 van het voorschrift omtrent de inrigting en het beheer der bakkerijen, van 22 December 1874, No. 38 7 (Rec. Mil., I, bladz. 307)
De verzoeken, door geëmploijeerden bij de bakkerij onder hun toezigt aan het Departement van Oorlog gerigt.
Gelast, dat deze in het Recueil Militair (Eerste Gedeelte) zal worden geplaatst tot algemene kennisgeving.
G. J. G. Klerck.
Instructie voor den Hoofd-Intendant. (K.B. 29-4-1880 No. 27)
Behoort bij het Koninklijk besluit van 29 April 1880, No. 27.
Art.:
1. De Hoofd-Intendant staat onmiddellijk onder de bevelen van den Minister van Oorlog en is jegens dien Minister verantwoordelijk voor den toestand van zijn dienstvak.
2. De kring zijner dienstverrigtingen omvat al hetgeen in verband staat met het voeren der administratie over de korpsen, de administratieve inrigtingen en de magazijnen en met de verpleging van het leger.
3. De Hoofd-Intendant hout inspectie over de administratie bij de korpsen, alsmede over de magazijnen en verdere administratieve inrigtingen, zoo dikwerf hij dit noodig zal oordeelen en na voorafgaande kennisgeving aan den Minister van Oorlog. In spoedeischende gevallen is voorafgaande kennisgeving onnoodig. Van de gehouden inspectie kan schriftelijk verslag worden gedaan aan den Minister, met toevoeging, zoo noodig, van voorstellen in het belang van de dienst.
4. De Hoof-Intendant verzekert zich, dat bij het dienstvak der militaire administratie de verschillende reglementen en bepalingen stipt worden nageleefd. Aangezien de voordragten tot bevordering der officieren van zijn dienstvak door hem aan den Minister moeten worden gedaan, heeft hij bij zijne inspectiën bijzonder te letten op hunne wetenschappelijke kennis en praktische bruikbaarheid. Officieren, die bijzonder uitmunten, worden door hem gesignaleerd. Bij zijne beoordeeling mag hij niet alleen afgaan op de rapporten, die door de onmiddellijke Chefs zijn uitgebragt. Ook doet hij aan den Minister van Oorlog de noodige voorstellen tot de aanvulling van het korps Militaire Intendanten.
5. De inspectiën worden bij voorkeur onverwachts gehouden. De Hoofd-Intendant kan zich daarbij doen vergezellen door den hem toegevoegden officier, of wel door een der officieren van de VIe Afdeeling van het Departement van Oorlog.
6. Hij heeft onder zijne bevelen het personeel dar militaire administratie, dat niet bij het Departement van Oorlog, de Koninklijke Militaire Akademie en de korpsen is ingedeeld. Hij is bevoogd de kapiteins- en luitenants-kwartiermeesters, bij de korpsen ingedeeld, te verplaatsen, indien daartegen bij de betrokken Inspecteurs geen bezwaar bestaat. Bij verschil van gevoelen beslist de Minister.
7. Hij doet aan den Minister de noodige voorstellen, om bij mobilisatie onmiddellijk te kunnen voorzien in de dienst der militaire intendance bij het hoofdkwartier, de divisiën en de brigades van het leger te velde, bij de militaire afdeelingen en bij de liniën van defensie. De door hem te ontwerpen instructiën voor de officieren, met die verschillende diensten te belasten, worden aan die officieren medegedeeld, opdat zij zich reeds in tijd van vrede op de hoogte kunnen stellen van de taak, die hen in oorlogstijd wacht.
8. Ten opzigte van het personeel onder zijne bevelen geldt voor hem, voor zooveel toepasselijk, het bepaalde bij de Instructiën voor de Inspecteurs der wapens. Hij onderwerpt aan den Minister, met zijn advies daaromtrent, de voordragten tot aanstelling of ontslag van de geëmploijeerden bij de magazijnen van kleeding, uitrusting, kampementsvoorwerpen en nachtligging, en bij de militaire bakkerijen, voor zoover de toeziende chefs over die inrigtingen de bevoegdheid missen om dat ontslag of die aanstelling te verleenen.
9. De Minister van Oorlog bepaalt, welke periodieke stukken door den Hoofd-Intendant aan hem moeten worden gezonden. Voorts doet de Hoofd-Intendant van alle buitengewone gebeurtenissen bij zijn dienstvak onverwijld verslag aan den Minister van Oorlog.
10. De Hoofd-Intendant vestigt in het bijzonder zijn aandacht op alles wat betrekking heeft:
op de verantwoording van gelden en goederen bij de korpsen en administratieve inrigtingen bij het leger, hieronder begrepen de militaire bakkerijen en de garnizoens-nachtlegers
op den aanleg van magazijnen van levensmiddelen en fourrages, wanneer die voedingsmiddelen, onder eigen beheer, voor 's Rijks rekening moeten worden aangeschaft
op de keuring der grondstoffen voor kleeding- en equipementstukken, op den aanmaak der kleeding in de centrale magazijnen en op het behoorlijk volgen der vastgestelde modellen
op den voorraad van kleeding-, uitrusting- en kampementsvoorwerpen en verdere velduitrusting, welke ten behoeve van de troepen, in tijd van oorlog, aanwezig moet zijn
op het voorwezen en verder materieel voor de administratie dienst de velde
op het approvianderen van vestingen en forten, en op de plaatsing der voorraads- en aanvullingsmagazijnen
op het gebruik van spoorwegen, stoombooten, enz., tot het aanvoeren der noodige behoeften, een en ander in overleg met den Chef van den Generalen Staf.
Hij doet aan den Minister van Oorlog de noodige voorstellen en rapporten betreffende het vorenstaande, alsmede voorstellen tot aanschaffing van het ontbrekende en tot aanvulling en onderhoud van het bestaande.
11. Hij is belast met het verzamelen van statistieke gegevens, die uit een oogpunt van militaire verpleging belangrijk zijn ten aanzien van de voortbrengselen van landbouw, handel en nijverheid, ten aanzien van de beschikbare voertuigen en ten aanzien der aanwezigheid van groote gebouwen, geschikt voor magazijnen, enz., van groote particuliere bakkerijen, van brood- en meelfabrieken, van voorname fabrieken voor uitrusting, van groote werkplaatsen, enz.
12. De Hoofd-Intendant is bevoegd met alle autoriteiten van de Landmagt correspondentie te voeren.
13. De Hoofd-Intendant is bevoegd ten alle tijde bij het Departement van Oorlog inzage te nemen van de conduitelijsten der officieren van het dienstvak.
14. De Hoofd-Intendant kan zich in zijn persoonlijk belang gedurende acht dagen van zijne standplaats verwijderen, mits hiervan den Minister van Oorlog kennis gevende. Voor langer verlof behoeft hij de toestemming van den Minister van Oorlog. Bij ziekte of afwezigheid van den Hoofd-Intendant, wordt, in afwachting dat in zijne dienst door den Minister zal zijn voorzien, de dienstcorrespondentie "op last" gevoerd door het Hoofd van de VIe Afdeeling van het Departement van Oorlof.
15. In oorlogstijd of bij mobilisatie treedt de Hoofd-Intendant bij het Hoofdkwartier op als Chef der Intendance.
Mij bekend:
De Minister van Oorlog,
REUTHER.
Overzicht van de vredesgarnizoenen gelegen in de ambtsgebieden van de toeziende chefs per 11-2-1937
Intendant 1e divisie
Dordrecht
Gorinchem
's-Gravenhagen
Haarlem
Den Helder
Leiden
Intendant 2e divisie
Arnhem
Deventer (+ Milligen)
Ede
Nijmegen
Intendant 3e divisie
Bergen op Zoom
Breda
's-Hertogenbosch
Maastricht
Middelburg
Venlo
Vlissingen
Intendant 4e divisie
Amersfoort
Assen
Groningen
Harderwijk
Kampen
Nieuwersluis
Soesterberg
Utrecht
T.C. A'dam
Amsterdam
Naarden
Overzicht van de mobilisatiecentra onder controle van de Toeziend Chefs per 11-2-1937.
Intendant 1e divisie
Brielle
Delft
Dordrecht
Gouda
's-Gravenhage
Haarlem
Den Helder
Hellevoetsluis
Leiden
Schoonhoven
Willemstad
Intendant 2e divisie
Arnhem
Doesburg
Deventer
Ede
Gorinchem
Nijmegen
Woudrichem
Zutphen
Zwolle
Intendant 3e divisie
Bergen op Zoom
Breda
Breskens
Geertruidenberg
's-Hertogenbosch
Maastricht
Middelburg
Terneuzen
Roermond
Tilburg
Venlo
Vlissingen
Zierikzee
Intendant 4e divisie
Amersfoort
Assen
Groningen
Harderwijk
Leeuwarden
Nieuwersluis
Jutphaas
Utrecht
Vreeswijk
Wierickerschans
T.C. A'dam
Amsterdam
Alkmaar
Naarden
Muiden
Overzicht van de garnizoensmagazijnen van kleeding en nachtleger per 1-7-1892
Recueil Militaire 1892
Amsterdam 1ste Intendant 1ste Mil. Afd. Amsterdam.
Haarlem 2de Intendant 1ste Mil. Afd. Amsterdam.
Hoorn 2de Intendant 1ste Mil. Afd. Amsterdam.
den Helder 2de Intendant 1ste Mil. Afd. Amsterdam.
Leeuwarden 2de Intendant 1ste Mil. Afd. Amsterdam.
Groningen 2de Intendant 1ste Mil. Afd. Amsterdam.
Utrecht 1ste Intendant 2de Mil. Afd. Woerden.
Naarden 2de Intendant 2de Mil. Afd. Woerden. (c)
Amersfoort 1ste Intendant 2de Mil. Afd. Woerden.
Harderwijk (a) 2de Intendant 2de Mil. Afd. Woerden. (c)
Goriuchem 2de Intendant 2de Mil. Afd. Woerden. (c)
Dordrecht 3de Intendant 3de Mil. Afd. Delft.
Bergen op Zoom 1ste Intendant 3de Mil. Afd. Delft.
Middelburg 2de Intendant 3de Mil. Afd. Delft.
Vlissingen 2de Intendant 3de Mil. Afd. Delft.
's Gravengage 1ste Intendant 1ste Divisie Inf. Delft.
Delft 2de Intendant 1ste Divisie Inf. Delft.
Leiden 1ste Intendant 1ste Divisie Inf. Delft.
Gouda 2de Intendant 1ste Divisie Inf. Delft.
Arnhem 1ste Intendant 2de Divisie Inf. Woerden.
Doesburg 2de Intendant 2de Divisie Inf. Woerden.
Deventer 2de Intendant 2de Divisie Inf. Woerden. (c)
Kampen (a) 2de Intendant 2de Divisie Inf. Woerden. (c)
Nijmegen 2de Intendant 2de Divisie Inf. Woerden.
Breda 1ste Intendant 3de Divisie Inf. Delft.
Geertruidenberg 2de Intendant 3de Divisie Inf. Delft.
's Hertogenbosch 1ste Intendant 3de Divisie Inf. Delft.
Venlo 3de Intendant 3de Divisie Inf. Delft.
Maastricht 2de Intendant 3de Divisie Inf. Delft.
Roermond 3de Intendant 3de Divisie Inf. Delft.
Assen (b) 3de Garnizoens-Commandant. Amsterdam.
Brielle. 3de Garnizoens-Commandant. Delft.
Hellevoetsluis (b) 3de Garnizoens-Commandant. Delft.
Schoonhoven 3de Garnizoens-Commandant. Delft.
Willemstad 3de Garnizoens-Commandant. Delft.
Zutphen 3de Garnizoens-Commandant. Woerden (c)
Zwolle 3de Garnizoens-Commandant. Woerden (c)
(a) alleen garnizoens-nachtlegermagazijnen.
(b) alleen garnizoens-kleedingmagazijnen.
(c) te rekenen van 1 Juli 1892. Tot aan dien datum uit het tot dusver aangewezen Centraal Magazijn.
Overzicht van de garnizoensmagazijnen van kleeding en nachtleger per 11-6-1896
Recueil Militaire 1896
Behoort bij de Beschikking van den Minister van Oorlog van 11 Juni 1896, VIe Afd., no. 76.
Tabel, aanwijzende de garnizoenen waar Magazijnen van kleeding en van nachtleger zijn gevestigd, de autoriteiten met het toezicht belast en de Centrale Magazijnen van Militaire kleeding en uitrusting, waaruit in den regel het benoodigde wordt ontvangen.
Amsterdam 1ste Intendant in de stelling van Amsterdam. Amsterdam.
Assen 2de Intendant in de stelling van Amsterdam. Amsterdam.
Groningen 2de Intendant in de stelling van Amsterdam. Amsterdam.
Haarlem 2de Intendant in de stelling van Amsterdam. Amsterdam.
Den Helder 2de Intendant in de stelling van Amsterdam. Amsterdam.
Hoorn 2de Intendant in de stelling van Amsterdam. Amsterdam.
Leeuwarden 2de Intendant in de stelling van Amsterdam. Amsterdam.
Amersioort 1ste Intendant in de Nieuwe Hollandsche Waterlinie. Woerden.
Gorinchem 2de Intendant in de Nieuwe Hollandsche Waterlinie. Delft, (c)
Naarden 2de Intendant in de Nieuwe Hollandsche Waterlinie. Amsterdam. (c)
Utrecht 1ste Intendant in de Nieuwe Hollandsche Waterlinie. Woerden.
Brielle 3de Intendant bij de 1ste Divisie Infanterie. Delft.
Delft 2de Intendant bij de 1ste Divisie Infanterie. Delft.
Dordrecht 3de Intendant bij de 1ste Divisie Infanterie. Delft.
Gouda 2de Intendant bij de 1ste Divisie Infanterie. Delft.
's Gravenhage 1ste Intendant bij de 1ste Divisie Infanterie. Delft.
Leiden 1ste Intendant bij de 1ste Divisie Infanterie. Delft.
Arnhem 1ste Intendant bij de 2de Divisie Infanterie. Woerden.
Deventer 2de Intendant bij de 2de Divisie Infanterie. Amsterdam, (c)
Doesburg 2de Intendant bij de 2de Divisie Infanterie. Woerden.
Kampen (a) 2de Intendant bij de 2de Divisie Infanterie. Woerden.
Nijmegen 2de Intendant bij de 2de Divisie Infanterie. Woerden.
Zutphen 3de Intendant bij de 2de Divisie Infanterie. Amsterdam. (c)
Zwolle 3de Intendant bij de 2de Divisie Infanterie. Amsterdam. (c)
Bergen op Zoom 1ste Intendant bij de 3de Divisie Infanterie. Delft.
Breda 1ste Intendant bij de 3de Divisie Infanterie. Delft.
Geertruidenberg 2de Intendant bij de 3de Divisie Infanterie. Delft.
's Hertogenbosch 1ste Intendant bij de 3de Divisie Infanterie. Woerden.
Maastricht 2de Intendant bij de 3de Divisie Infanterie. Delft.
Middelburg 2de Intendant bij de 3de Divisie Infanterie. Delft.
Roermoud 3de Intendant bij de 3de Divisie Infanterie. Woerden.
Venlo 3le Intendant bij de 3de Divisie Infanterie. Woerden.
Vlissingen 2de Intendant bij de 3de Divisie Infanterie. Delft.
Harderwijk (a) 2de Garnizoenscommandant. Woerden.
Hellevuetsluis (b) 3de Garnizoenscommandant. Delft.
Schoonhoven 3de Garnizoenscommandant. Delft.
Willemstad 3de Garnizoenscommandant. Delft.
(a) alleen Garnizoens-nachtlegermagazijnen.
(b) alleen Garnizoens-kleedingmagazijn.
(c) Te rekenen van 1 Juli 1896. Tot aan dien datum uit het tot dusver aangewezen Centraal Magazijn.
Mij bekend:
De Secretaris-Generaal van het Departement van Oorlog.
Kramer.
Overzicht van de plaatsen waar in 1939 militaire verplegingsinrichtingen en garnizoenswerkplaatsen zijn gevestigd.
AMSTERDAM AMSTERDAM HAARLEM Kapitein-intendant, toegevoegd aan den Hoofdintendant met standplaats AMSTERDAM.
DORDRECHT DORDRECHT Intendant bij de 1ste Divisie.
's-GRAVENHACE 's-GRAVENHAGE 's-GRAVENHAGE Intendant bij de 1ste Divisie.
HAARLEM Intendant bij de 1ste Divisie.
DEN HELDER Intendant bij de 1ste Divisie.
LEIDEN LEIDEN (voor kleermakers) Intendant bij de 1ste Divisie.
ARNHEM ARNHEM ARNHEM Intendant bij de IIde Divisie.
DEVENTER DEVENTER Intendant bij de IIde Divisie.
DOESBURG Intendant bij de IIde Divisie.
EDE EDE Intendant bij de IIde Divisie.
GORINCHEM GORINCHEM Intendant bij de IIde Divisie.
GRAVE Intendant bij de IIde Divisie.
NIJMEGEN NIJMEGEN Intendant bij de IIde Divisie.
ZUTPHEN Intendant bij de IIde Divisie.
BERGEN OP ZOOM BERGEN OP ZOOM Intendant bij de IIIde Divisie.
EREDA BREDA Intendant bij de IIIde Divisie.
s-HERTOGENBOSCH 's-HERTOGENBOSCH Intendant bij de IIIde Divisie.
MAASTRICHT MAASTRICHT Intendant bij de IIIde Divisie.
MIDDELBURG MIDDELBURG Intendant bij de IIIde Divisie.
ROERMOND Intendant bij de IIIde Divisie.
VENLO VENLO Intendant bij de IIIde Divisie.
WEERT Intendant bij de IIIde Divisie.
AMERSFOORT AMERSFOORT Intendant bij de IVde Divisie.
ASSEM ASSEM Intendant bij de IVde Divisie.
GRONINGEN GRONINGEN Intendant bij de IVde Divisie.
HARDERWIJK HARDERWIJK Intendant bij de IVde Divisie.
KAMPEN Intendant bij de IVde Divisie.
SOESTERBERG Intendant bij de IVde Divisie.
UTRECHT UTRECHT UTRECHT Intendant bij de IVde Divisie.
LEIDEN (voor schoonmakers en zadelmakers). Directeur van de centrale magazijnen van militaire kleding en uitrusting.
Beschrijving van de series en archiefbestanddelen
- Organisatie en werkwijze., A.
  - Intendance., I.
    - Oprichting., a.
      - Brief van de directeur van het Krijgsgeschiedkundig archief betreffende de oprichtingsdatum en de organisatie der Intendance, 16-4-1935; 1; 1 stuk
    - Organisatie., b.
      - Stukken betreffende de terugkeer naar de vredesorganisatie; de vredesorganisatie van de compagnie Intendance troepen, de ontwerp-intructies voor de Hoofd Intendant bij algemene mobilisatie en de voorziening in de behoefte aan personeel in oorlogstijd, 31-1-1919 t/m 11-11-1937; 2; 1 omslag
        Schema van de bezette intendance functies.
      - Stukken betreffende het ontwerp-handboek voor res.officieren voor speciale diensten van de Intendance en algemene aanwijzingen voor de werkzaamheden der Intendance bij mobilisatie, 6-4-1935; 3; 1 omslag
      - Ontwerp van de algmene aanwijzingen voor de dienst der Intendance in de Stelling Den Helder, opgemaakt door de commandant der Stelling, 9-4-1938; 4; 1 stuk
      - Artikel, betreffende de Intendance m.n. de opzet en organisatie, aan n.v. Dagblad "de Rotterdammer" als reactie op het verzoek van 2-7-1938 d.a.v., typoscript., 23-7-1938; 5; 1 stuk
    - Opleiding., c.
      - Stukken betreffende a) een opleidingsprogramma voor militaire-administratie en een cursus aan het station voor maalderij en bakkerij te Wageningen t.b.v. officieren der Intendance; b) aanmoediging bezoek aan de Krijgsschool en c) een handleiding voor het gebruik van instructiefilms, 4-6-1919 t/m 1-8-1935; 6; 1 omslag
      - Kwesties betreffende de intendance studiën aan de Hogere Krijgsschool zoals: de eisen voor het toelatingsexamen, voorbereidende cursussen, aanvullingen van het dienstvak der Intendance en naamlijsten der leerlingen, 21-12-1925 t/m 8-3-1940; 7; 1 omslag
    - Personeel., d.
      - Registers van de 1e afdeling met verzoeken van officieren der Intendance en de daarop genomen beslissingen, 6-1-1881 t/m 29-4-1909; 8; 3 delen
      - Stukken betreffende de ambtsgebieden en personele gegevens der intendanten in de Stelling Amsterdam, de Peel etc, 10-1-1924 t/m 15-3-1940; 9; 1 omslag
        Bijlagen w.o. een gemeentekaart van Nederland, schaal 1: 600.000. (zie inv.no. 106)
      - Stukken betreffende de Hoofd Intendant Zeemacht en de organisatie van de Intendance te Den Helder, 22-12-1934-26-10-1937; 10; 2 stukken
      - Sterkte staten der intendance onderdelen en personeelsaangelegenheden, 23-8-1933 t/m 3-5-1940; 11; 1 omslag
    - Buitenlandse intendances., e.
      - Brief van de militaire attaché te Brussel D. van Voorst Evekink aan de Minister van Defensie betreffende de opleiding, de vredes- en oorlogsorganisatie van de Belgische intendance, afschrift., 20-11-1936; 12; 1 stuk
        Zie inv.no.116.
      - Stukken betreffende de Duitse intendance t.w.:, a. verslag van de Deutsche Reichsheer manoeuvres van 15-19 september 1930 in Beieren, door majoor van de Generale Staf N.T.Carstens; b. overdruk uit de "Illustrierte Zeitung" nr. 4785 "Die Deutsche Wehrmacht" -die Heeresverwaltung von Heeres Intendant Konrad Lau,; 15-12-1930; 23-3-1937; 13; 2 stukken
    - Herdenking van wapenfeiten waarbij de Intendance betrokken was., f.
      - Brief van de Cdt.Veldleger, de lt.generaal E.F.Insinger, met het verzoek een voordracht te houden gedurende een krijgsgeschiedkundige herdenking van wapenfeiten tijdens de "Tiendaagse Veldtocht" in augustus 1830, alsmede de gehouden voordracht, 19-24-3-1931; 14; 2 stukken
    - Afwikkeling van het Bureau der Hoofdintendant., g.
      - Stukken betr. de oprichting van regelings- voorheen afwikkelingsbureaux voor het afdoen van aangelegenheden betreffende de opgeheven onderdelen der Kon.Nederlandse Weermacht w.o. de Stelling Den Helder, waarbij het bureau van de Hoofdintendant onder het Afwikkelingsbureau van het Min. van Defensie wordt geplaatst, 25-6-1940 t/m 30-6-1941; 15; 1 omslag
  - Commissies waarbij de Intendance betrokken was., II.
    - Totaal overzichten van alle bestaande commissies, waaronder die onder de Hoofd Intendant en voor hem generaal-majoor A.M. Vorstman, 23-11-1929 t/m 29-6-1936; 16; 1 omslag
    - Interdepartementale commissie voor exportverruiming. Stukken m.b.t. de in het buitenland geplaatste en te plaatsen orders, 7-21-12-1932; 17; 2 stukken
    - Commissie voor de Economische Verdedigingsvoorbereiding. Stukken betreffende ontwerp "Wet medewerking verdedigingsvoorbereiding 1939", 1937 t/m 31-1-1939; 18; 1 omslag
      ingesteld 1936
    - Werkcommissie F 3 van de Commissie voor de Economische Verdedigingsvoorbereiding. Stukken betr. de aanmaak van jutezakken voor luchtbescherming en de door de commissie ingestelde sub-commissie voor de conservering daarvan en de door haar voorlopig getrokken conclusies betreffende methoden voor de verlenging van de levensduur, 28-9-1938 t/m 4-3-1940; 19; 1 omslag
    - Werkcommissie "Centraal Vervoersorgaan" van de Commissie voor de Economische Verdedigingsvoorbereiding. Regeling betreffende het verkrijgen c.q. de beschikbaarstelling van transportmiddelen voor vervoer t.b.v. de landsverdediging en de volkshuishouding in tijd van oorlog, oorlogsgevaar of andere buitengewone omstandigheden, 26-1-1939; 20; 1 stuk
    - Commissie Herziening Economische Wetten 1938. Stuk betreffende de aanstelling van lt.kol-intendant J.B. de Jongh als vertegenwoordiger in de commissie, 21; 1 stuk
      Ingesteld bij Min. Beschikking van 14-11-1938 Geh.Litt. Q 288.
    - Commissie onderzoek bewaking en afsluiting munitie magazijnen. Ministeriële beschikking tot ontbinding van de commissie, afschrift, 1-12-1936; 22; 1 stuk
      Ingesteld bij Min. Besluit van 17-10-1930 Geh.Litt. C 109.